臺灣桃園地方法院民事簡易判決
111年度桃簡字第61號
原      告  陳春松  
被      告  梁福溪  

訴訟代理人  曾世狄  
上列當事人間請求損害賠償事件，本院於民國111年5月11日言詞
辯論終結，判決如下：
    主    文
一、被告應給付原告新臺幣103,090元，及自民國一一○年十一月
    二十七日起至清償日止，按週年利率百分之五計算之利息。
二、原告其餘之訴駁回。　　
三、訴訟費用由被告負擔百分之四十一，餘由原告負擔。
四、本判決第一項得假執行。
    事實及理由
一、原告主張：被告於民國109年8月27日19時24分許，駕駛車牌
    號碼000-0000號自用小客車（下稱肇事車輛），沿桃園市桃
    園區莊二街往同安街之方向行駛，行經同市區莊二街與中正
    路之交岔路口而欲左轉中正路時，本應注意車前狀況，隨時
    採取必要之安全措施，且行經行人穿越道，遇有行人穿越時
    ，無論有無交通指揮人員指揮或號誌指示，均應暫停讓行人
    先行通過，當時並無不能注意之情事，竟疏未注意即貿然前
    行，肇事車輛遂與斯時行走於行人穿越道之原告發生碰撞（
    下稱系爭交通事故），致原告受有下背挫傷併尾椎挫傷及右
    下肢神經挫傷之傷勢（下稱系爭傷勢），且支出醫療費用新
    臺幣（下同）50,000元，並受有精神慰撫金100,000元之損
    害。又因系爭傷勢為永久性傷害而需持續治療，因此原告併
    請求後續醫療費用100,000元，上述金額合計為250,000元，
    爰依民法侵權行為之法律關係提起本件訴訟，請求損害賠償
    等語，並聲明：被告應給付原告250,000元，及自起訴狀繕
    本送達翌日起至清償日止，按週年利率5 ％計算之利息。
二、被告則以：原告於系爭交通事故當天所受之傷勢為扭傷及紅
    腫，後於110年10月26日方診斷出有系爭傷勢，是系爭傷勢
    應與系爭交通事故無關，則因系爭傷勢所支出之相關費用不
    應由被告負責等語，資為抗辯。並聲明：原告之訴駁回。
三、本院得心證之理由：　　　　　　
　㈠按因故意或過失，不法侵害他人之權利者，負損害賠償責任
    。汽車、機車或其他非依軌道行駛之動力車輛，在使用中加
    損害於他人者，駕駛人應賠償因此所生之損害，民法第184
    條第1 項前段、第191 條之2 前段分別定有明文。又汽車行
    駛時，駕駛人應注意車前狀況，並隨時採取必要之安全措施
    ；汽車行近行人穿越道，遇有行人穿越時，無論有無交通指
    揮人員指揮或號誌指示，均應暫停讓行人先行通過，道路交
    通安全規則第94條第3項、第103條第2項亦分別定有明文。
    經查，被告於上開時間駕駛肇事車輛行經前開交岔路口時，
    未注意原告斯時行走於行人穿越道，而未停讓原告即逕自直
    行，遂與原告發生碰撞乙情，有道路交通事故現場圖、調查
    報告表㈠、㈡及現場照片等（見本院卷第20至22頁、第28至29
    頁）在卷可稽，復為被告所不爭執，揆諸上開規定，被告駕
    駛行為確有過失。
　㈡又原告主張因系爭交通事故而受有系爭傷勢乙情，業據其提
    出敏盛綜合醫院診斷證明書及傷勢照片（見本院卷第8至9頁
    ）附卷為憑。而被告雖以前詞置辯。然查，原告於本院詢問
    時供稱：車禍當下覺得臀部有一些疼痛感，後來越來越不舒
    服才去撿查等語（見本院卷第45頁背面），而經本院函詢敏
    盛綜合醫院後，該院覆以：原告於系爭交通事故發生當天送
    醫後，診斷出受有左肘挫扭傷及右臀挫扭傷之傷勢乙情，有
    敏盛綜合醫院111年3月21日敏總（醫）字第1110001528號暨
    回覆意見表（見本院卷第49至50頁）在卷可參，核與原告上
    開所述相符，是系爭交通事故發生時，原告確有因肇事車輛
    之撞擊而傷及臀部等部位。復參以肇事車輛與原告發生碰撞
    後，肇事車輛之車體上留有擦痕等情。有現場照片（見本院
    卷第29頁背面）在卷可佐，顯見當時肇事車輛撞擊之力道非
    輕；再參酌原告係於110年10月26日就醫即診斷出受有系爭
    傷勢，距系爭交通事故發生之109年8月27日，時間尚非久遠
    ，而敏盛綜合醫院亦認：系爭傷勢係因外力撞擊所致，且患
    者初始僅會感覺到局部疼痛，患者有可能經過2個月才發現
    等語（見本院卷第50頁），益徵原告主張系爭傷勢係因系爭
    交通事故所肇致等語，應非子虛。而被告空言質疑系爭傷勢
    與系爭交通事故間之因果關係，迄於言詞辯論終結時均未提
    出其他事證供本院審酌，則其所辯，顯屬無據，委無足採。
　㈢從而，被告駕駛行為確有過失，且其過失行為與原告所受系
    爭傷勢間具有相當因果關係，則原告請求被告負侵權行為損
    害賠償責任，核屬有據。
　㈣損害賠償數額：
　⒈醫療費用50,000元部分：
　⑴醫療院所之醫療費用3,090元部分：
　　原告主張其因被告之過失傷害行為，支出醫療院所之醫療費
    用3,090元等語，業據其提出敏盛綜合醫院診斷證明書及敏
    盛綜合醫院醫療費用收據等（見本院卷第8至12頁）在卷可
    佐，經核係其因被告上揭過失傷害行為，為受治療而有支出
    之必要，則原告此部分對被告之請求，當足採取。
　⑵保健食品及酸痛藥品45,880元部分：
　　按當事人主張有利於己之事實者，就其事實有舉證之責任。
    但法律別有規定，或依其情形顯失公平者，不在此限，民事
    訴訟法第277 條定有明文。又民事訴訟如係由原告主張權利
    者，應先由原告負舉證之責，若原告先不能舉證，以證實自
    己主張之事實為真實，則被告就其抗辯事實即令不能舉證，
    或其所舉證據尚有疵累，亦應駁回原告之請求。原告主張其
    系爭傷勢需食用保健食品及使用酸痛藥品，因而支出保健食
    品費5,480元及酸痛藥品40,400元等語，固據其提出統一發
    票、報價單及免用統一發票收據等（見本院卷第12至14頁）
    為證，然為被告所否認。經查，本院觀諸原告提出之診斷證
    明書上，均未提及原告就系爭傷勢有另行購買、使用保健食
    品或藥品之必要（見本院卷第8至9頁）；又參以原告提出之
    臨床試驗報告書等文章均僅係該等保健食品相關之臨床療效
    研究內容，然該等研究內容主要係在解決椎間盤退化性病變
    等疾病（見本院證物袋），與原告所受系爭傷勢不同，自難
    據此逕認上開保健食品及酸痛藥品確為治療其受之傷勢所必
    需。是原告此部分請求，應無足取。
　⑶至原告其餘請求之1,030元部分，原告迄於言詞辯論期日終結
    時，均未提出該等費用之相關名目及事證等供本院審酌，自
    難認原告此部分之請求有據。
　㈤後續醫療費用100,000元部分：
　　原告雖另請求被告賠償將來醫療費用100,000元，然原告未
    提出任何醫師所出具因應系爭傷勢欲進行何種療程之說明，
    且迄於言詞辯論終結時均未提出相關後續療程之內容、期間
    、費用等相關證明文件供本院審酌，則此部分請求，顯屬無
    據，不足憑採。
　㈥精神慰撫金部分：　
　　按不法侵害他人之身體、健康、名譽、自由、信用、隱私、
    貞操，或不法侵害其他人格法益而情節重大者，被害人雖非
    財產上之損害，亦得請求賠償相當之金額，亦為民法第第19
    5 條第1 項前段明定。又慰撫金之多寡，應斟酌雙方之身份
    、地位、資力與加害程度，及其他各種情形核定相當之數額
    ，該金額是否相當，自應依實際加害情形與被害人所受之痛
    苦及雙方之身份、地位、經濟狀況等關係決定之（最高法院
    51年台上字第223號判例意旨參照）。經查，被告因前開過
    失行為致原告受有上開傷害，則原告受有身體及精神痛苦，
    堪可認定，是原告依上開規定請求被告賠償慰撫金，自屬有
    據。本院審酌兩造之學、經歷及財產狀況（見本院個資卷）
    ，兼衡兩造之身分、地位、經濟狀況與被告之過失情節及原
    告所受傷害之程度等一切情狀，認原告請求被告賠償精神慰
    撫金以100,000元為適當，應予准許。
　㈦綜上，原告因本件侵權行為得請求被告賠償之金額為103,090
    元（計算式：3,090＋100,000＝103,090）。
四、末按給付無確定期限者，債務人於債權人得請求給付時，經
    其催告而未為給付，自受催告時起，負遲延責任。其經債權
    人起訴而送達訴狀，或依督促程序送達支付命令，或為其他
    相類之行為者，與催告有同一之效力；又遲延之債務，以支
    付金錢為標的者，債權人得請求依法定利率計算之遲延利息
    ，而應付利息之債務，其利率未經約定，亦無法律可據者，
    週年利率為5 ％，民法第229 條第2 項、第233 條第1 項前
    段及第203 條分別定有明文。查，本件原告請求被告給付10
    3,090元部分，係以支付金錢為標的，且無確定期限，又未
    約定利息，則被告應自受催告時起，負遲延責任，則原告就
    上述得請求之金額，併請求自起訴狀繕本送達被告之翌日即
    110年11月27日（見本院卷第33頁）起至清償日止，按年息5
     ％計算之利息，同為有據。
五、綜上所述，原告依民法侵權行為之法律關係，請求被告給付
    103,090元，及自110年11月27日起至清償日止，按週年利率
    5%計算之利息，為有理由，應予准許。逾此範圍之請求，為
    無理由，應予駁回。
六、本件原告勝訴部分，係就民事訴訟法第427 條適用簡易訴訟
    程序所為被告敗訴之判決，依同法第389 條第1 項第3 款之
    規定，應依職權宣告假執行。
七、本件事證已臻明確，兩造其餘主張、陳述及所提之證據，經
    審酌判決結果並無影響，爰不逐一論述，附此敘明。　　
八、訴訟費用負擔之依據：民事訴訟法第79條。
中　　華　　民　　國　　111 　年　　5 　　月　　27　　日
                  桃園簡易庭  法  官  顏嘉漢
以上為正本係照原本作成。
如不服本判決，應於送達後20日內，向本院提出上訴狀並表明上
訴理由，如於本判決宣示後送達前提起上訴者，應於判決送達後
20日內補提上訴理由書（須附繕本）。
如委任律師提起上訴者，應一併繳納上訴審裁判費。   
中　　華　　民　　國　　111 　年　　5 　　月　　27　　日
                              書記官  楊上毅